【裁判字號】    89,上易,55
【裁判日期】    890131
【裁判案由】    違反保護令
【裁判全文】
臺灣高等法院臺南分院刑事判決                八十九年度上易字第五五號    Ｇ
      上  訴  人
      即  被  告  乙  ○  ○
右上訴人因違反保護令案件，不服臺灣臺南地方法院八十八年度易字第二七八九號中
華民國八十八年十一月二十三日第一審判決（起訴案號：臺灣臺南地方法院檢察署八
十八年度營偵字第一四二八號），提起上訴，本院判決如左：
      主      文
上訴駁回。
乙○○緩刑年。
      事      實
一、乙○○係甲○○之配偶，二人間具有家庭暴力防治法第三條第一款所定之家庭成
    員關係。乙○○曾於民國（下同）八十八年九月二日經台灣台南地方法院依家庭
    暴力防治法第十五條規定，以八十八年度暫家護字第二十八號民事暫時保護令裁
    定令其不得直接或間接對於甲○○及其子女為騷擾行為，且最少應遠離甲○○之
    住所即台南縣白河鎮海豊厝八十七之十四號五十公尺。詎乙○○竟基於違反民事
    暫時保護令裁定之概括犯意於八十八年九月八日下午一時五分許進入台南縣白河
    鎮海豊厝八十七之十四號甲○○住宅，並故意將客廳內之日光燈管取下，不讓甲
    ○○使用而為騷擾之行為，復基於同一侵入甲○○住宅之概括犯意同日十八時十
    五分許，第二次進入上址時，為警當場查獲。
二、案經甲○○訴請台南縣警察局白河分局報請臺灣臺南地方法院檢察署檢察官偵查
    起訴。
      理      由
一、訊據上訴人即被告乙○○辯稱：伊並不知告訴人有申請保護令，且其只進入甲○
    ○住宅，取下燈管係因故障要更換云云。惟查：右揭事實業據被害人甲○○指述
    綦詳，且被告係於同日十八時十五分許，第二次進入其住處時，為警當場查獲。
    而該暫時保護令已於八十八年九月六日送達於被告乙○○，此有送達證書影本在
    卷可稽，且被告亦於警訊中自承其於九月七日二十一時左右回家，有看完保護令
    ，有本案警訊筆錄在卷可稽，被告並於本院審理時自承其看完保護令很生氣，所
    以拆燈管等語 (見原審八十八年十一月九日言詞辯論筆錄），於本院調查時亦承
    認知悉保護令之核發，被告有故意違反保護令之犯意甚明。雖甲○○嗣後於本院
    調查時到庭先則供稱被告係得其同意才進入云云，然經隔離訊問，告訴人甲○○
    亦供承係經被告拜託才附合其詞，為其脫罪，益徵被告確有上開犯行，是被告前
    述所辯，顯係卸責之詞，無足採信。本件事證明確，其犯行堪予認定。
二、核被告所為，係犯家庭暴力防治法第五十條第二款、第四款之違反保護令罪。其
    先後二次侵入告訴人住居所及騷擾告訴人之犯行，時間緊接，犯罪構成要件相同
    ，顯均係基於概括之犯意反覆為之，應依連續犯之規定論以一罪並加重其刑。原
    審以被告罪證明確，因予適用家庭暴力防治法第五十條第二款、第四款，刑法第
    五十六條、第四十一條，罰金罰鍰提高標準條例第二條，並爰審酌被告之品行、
    犯罪之動機、目的、手段、所生之危害及犯罪後由飾詞狡辯，態度惡劣等一切情
    狀，量處被告有期徒刑四月，並諭知易科罰金之折算標準。本院經核原判決認事
    用法，並無不合，量刑亦稱妥適。被告上訴意旨，否認犯罪，並指摘原判決量刑
    過重，為無理由，應予駁回。又查被告前此未曾受有期徒刑以上刑之宣告，有臺
    灣臺南地方法院檢察署刑案資料查註紀錄表。本院被告全國前案記錄表各一份附
    卷可查，其與告訴人係夫妻，告訴人到庭不單願原諒被告，且為被告緩頰，被告
    經此偵審教訓，應知警惕諒無再犯之虞，本院認所宣告之刑，以暫不執行為適當
    ，爰併諭知緩刑三年，以勵自新，並觀後效。
據上論結，應依刑事訴訟法第三百六十八條，刑法第七十四條第一款，判決如主文。
本案經檢察官張佩珍到庭執行職務。
中    華    民    國      八十九      年      一      月      卅一      日
                                  臺灣高等法院臺南分院刑事第四庭
                                      審判長法官  陳    義    仲
                                            法官  宋    明    蒼
                                            法官  蔡    崇    義
右正本證明與原本無異。
不得上訴。
                                      法院書記官  李    育    儒
中    華    民    國      八十九      年      二      月     一         日


司法院資訊處製作；財團法人民間司法改革基金會備份。
